臺灣桃園地方法院民事裁定
111年度司繼字第956號
聲  請  人  陳文旺  
被  繼承人  盧仁勲(亡)


關  係  人
即受選任人  鄭崇文律師

上列聲請人聲請選任被繼承人盧仁勲遺產管理人事件，本院裁定
如下：
    主      文
選任鄭崇文律師為被繼承人盧仁勲之遺產管理人。
准對被繼承人盧仁勲（男，民國00年0月00日生，民國110年5月2
3日死亡，國民身分證統一編號：Z000000000號，生前最後住所
：桃園市○○區○○路00巷0弄0號）大陸地區以外之繼承人為承認繼
承之公示催告。
被繼承人之大陸地區以外之繼承人，應自本公示催告公告於司法
院網站之日起壹年內向本院陳報承認繼承，如不於公示期限內陳
報承認繼承時，被繼承人之遺產於大陸地區之繼承人依法繼承、
清償債權並交付遺贈物後，如有賸餘，歸屬國庫。
聲請程序費用由被繼承人盧仁勲之遺產負擔。
    理      由
一、按先順序繼承人均拋棄其繼承權時，由次順序之繼承人繼承
    ，其次順序繼承人有無不明或第四順序之繼承人均拋棄其繼
    承權者，準用關於無人承認繼承之規定。次按繼承開始時，
    繼承人之有無不明，而無親屬會議或親屬會議未於1個月內
    選定遺產管理人者，利害關係人得聲請法院選任遺產管理人
    ，並由法院依公示催告程序，定6個月以上之期限，公告繼
    承人，命其於期限內承認繼承，此觀民法第1176條第6項、
    第1177條、第1178條規定自明。再按遺產管理人之職務為：
    (一)編製遺產清冊。(二)為保存遺產必要之處置。(三)聲請
    法院依公示催告程序，限定一年以上之期間，公告被繼承人
    之債權人及受遺贈人，命其於該期間內報明債權及為願受遺
    贈與否之聲明，被繼承人之債權人及受遺贈人為管理人所已
    知者，應分別通知之。(四)清償債權或交付遺贈物。(五)有
    繼承人承認繼承或遺產歸屬國庫時，為遺產之移交，民法第
    1179條第1項亦有明文。
二、本件聲請意旨略以：緣聲請人陳文旺與被繼承人盧仁勲均為
    桃園市○○區○○段00地號（下稱系爭土地）之共有人，因聲請
    人就系爭土地訴請裁判分割，現由本院110年度簡上字第90
    號審理中，而被繼承人於民國110年5月23日死亡，其法定繼
    承人均已聲明拋棄繼承，並經本院110年度司繼字第1542號
    、110年度司繼字第2096號、110年度司繼字第2078號、110
    年度司繼字第2279號、110年度司繼字第2455號准予備查在
    案，且其親屬會議並未於一個月內選定遺產管理人，聲請人
    為依法續行裁判分割共有物訴訟程序，爰依民法第1178條第
    2項之規定，聲明請求選任被繼承人之遺產管理人等語。
三、經查，聲請人主張之上開事實，業據其提出桃園市○○區○○段
    00地號土地之土地登記謄本、被繼承人之除戶戶籍謄本、被
    繼承人之繼承系統表、本院民事庭通知書及本院准予備查公
    告等件影本為證，堪信為真。又被繼承人之法定繼承人均已
    拋棄繼承等情，復經本院依職權調閱110年度司繼字第1542
    號、110年度司繼字第2096號、110年度司繼字第2078號、11
    0年度司繼字第2279號及110年度司繼字第2455號卷核實無誤
    。次查，被繼承人死亡迄今已逾民法第1177條所定一個月期
    間，仍無親屬會議選任之遺產管理人向本院陳明或向聲請人
    為處理債務之表示，此有本院索引卡查詢資料在卷可稽，可
    認聲請人主張無親屬會議召集之事實為真。準此，堪認被繼
    承人所遺財產處於無人管領之狀態，是以，本件確有為被繼
    承人所遺財產指定遺產管理人之必要。經本院函詢桃園律師
    公會，有郭淳頤律師、鄭崇文律師、陳佳函律師具狀表示有
    意願擔任被繼承人所遺財產之遺產管理人，此有上開律師之
    陳報狀與同意書在卷可憑，本院審酌鄭崇文律師曾辦理遺產
    管理人及其他事件之情況，認鄭崇文律師足堪勝任本件遺產
    管理人之職務，且聲請人並稱如有不足清償報酬費用時，願
    支付遺產管理人之報酬及必要費用等語，此亦有切結書與訊
    問筆錄在卷足憑。綜上，本件選任鄭崇文律師為被繼承人之
    遺產管理人，應屬適當，且與法律規定相合，應予准許，並
    依法為公示催告。
四、依家事事件法第127條第4項之規定，裁定如主文。
五、如不服本裁定，應於送達後10日內向本院提出抗告狀，並應
    繳納抗告費新臺幣1,000元。
中　　華　　民　　國　　111 　年　　5 　　月　　11　　日
                   家事法庭司法事務官　蔡淑蘭
以上正本係照原本作成。